# 递延所得税资产的转销

提问人：ｗ ǒ ㊣ご看海 时间：2017-02-20 21:21:32
各位老师，对于未弥补亏损，先前确认了递延所得税资产，但是对超过五年的可弥补期限部分在转销的时候，是通过未分配利润吗。

回答人：chenyiwei
首先考虑是否构成前期差错。如果不构成重大前期差错的，则转销时借记“所得税费用——递延所得税费用”。

提问人：ｗ ǒ ㊣ご看海 时间：2017-02-21 07:46:11
陈老师，如果金额重大，比如转销 3000 万，当期利润 2800 万，这样报表由盈利转为亏损，这种情况是否需要做前期差错更正，通过未分配利润。如果影响当期，报表会非常难看，也可能影响绩效评估。

回答人：chenyiwei
不能仅仅因为金额重大就认为是前期差错。如果前期对本期及未来期间的盈利预测就当时可获得的信息而言是合理的，后来因为内外部因素变化导致盈利前景的变化，则不属于前期差错，应作为当期估计变更处理，计入当期损益